臺灣桃園地方法院民事裁定　　　　　　　 100年度聲字第52號
聲　請　人　陳盛強
　　　　　　魏淑英
相　對　人　彭素雲
聲請人與相對人間聲請停止執行事件，本院裁定如下：
    主  文
聲請人供擔保新臺幣肆拾貳萬伍仟陸佰陸拾玖元後，本院九十九
年度司執字第八四０四五號執行事件就聲請人所為之強制執行程
序，於本院一百年度訴字第三四三號債務人異議之訴事件終結確
定前，應予停止。
    理  由
一、按「有回復原狀之聲請，或提起再審或異議之訴，或對於和
    解為繼續審判之請求，或提起宣告調解無效之訴、撤銷調解
    之訴、或對於許可強制執行之裁定提起抗告時，法院因必要
    情形，或依聲請定相當並確實擔保，得為停止強制執行之裁
    定」，強制執行法第18條第2項定有明文。法院依上開規定
    定擔保金額而准許停止強制執行之裁定者，該項擔保係備供
    債權人因停止執行所受損害之賠償，其數額應依標的物停止
    執行後，債權人未能即時受償或利用該標的物所受之損害額
    定之（最高法院86年度台抗字第442號裁定參照）。
二、本件聲請意旨略以：聲請人已依強制執行法第18條之規定對
    於相對人提起債務人異議之訴，並補繳裁判費，目前尚未判
    決定讞，本件兩造間並無任何債權債務關係，聲請人原向土
    地銀行敦化分行貸款，除提供土地擔保外，尚簽發同額本票
    以為擔保，已重複擔保，又土地銀行片面認定不良債權，以
    20 ％ 價格賤賣給台灣金聯，並提供上開本票予台灣金聯，
    台灣金聯即違法聲請強制執行，而相對人係依標的擔保不動
    產估價，公開競標得標，已取得該標的擔保不動產，竟又依
    據上開重複擔保之本票，聲請債權憑證，顯涉違法詐欺，爰
    依強制執行法第18條第2 項之規定，請求裁定停止本件強制
    執行。
三、查聲請人主張其已向本院提起債務人異議之訴，本件強制執
    行有停止執行之事由一節，業經本院調取100 年度訴字第34
    3 號債務人異議之訴事件卷宗查明無訛，堪信為真實。是聲
    請人聲請本件停止強制執行程序，與強制執行法第18條第2
    項規定相符，並無不合。惟為確保相對人因聲請人聲請停止
    強制執行不當可能遭受之損害得獲賠償，並兼顧兩造之權益
    ，本院斟酌相對人聲請強制執行之總債權額為新臺幣（下同
    ）1,964,641 元，屬得上訴於第三審之案件，依各級法院辦
    案期限實施要點第2 項第2 款、第7 款及第8 款規定，民事
    第一審審判案件辦案期限為1 年4 月，第二審為2 年，第三
    審為1 年，推估本件停止強制執行程序之期間為4 年4 個月
    ，以法定遲延利息計算相對人因未能即時獲償所受利息損失
    應為425,669 元，（其計算式為：1,964,641 元5%（4
    又4/12）＝425,669 元，元以下四捨五入），作為確保相對
    人因聲請人聲請停止強制執行程序可能遭受損害賠償之擔保
    金，應屬相當，酌定聲請人供擔保425,669 元後，本院99年
    度司執字第84045 號強制執行程序應予停止。
四、爰裁定如主文。
中    華    民    國   100    年    3     月    18    日
                  民事第二庭    法  官  袁雪華
以上正本係照原本作成。
如對本裁定抗告須於裁定送達後10日內向本院提出抗告狀，並應
繳納抗告費新台幣壹仟元。
中    華    民    國   100    年    3     月    18    日
                                書記官  劉霜潔